臺灣臺南地方法院刑事判決　　　　　　　95年度訴緝字第97號
公　訴　人　臺灣臺南地方法院檢察署檢察官
被　　　告　乙○○
上列被告因偽證案件，經檢察官提起公訴（95年度偵字第4747號）
，本院判決如下：
    主  文
乙○○證人，於檢察官偵查時，於案情有重要關係之事項，供前
具結，而為虛偽陳述，處有期徒刑伍月。
    事  實
一、緣乙○○與林盈如、曾暐玲（上開二人亦因偽證案件，經本
    院判決確定）、陳秋婷、甲○○、陳佑嘉等人於民國九十三
    年八月十日凌晨三時許，相偕前往臺南市○○路○段二五九
    號綠驛汽車賓館六○六室舉辦派對狂歡，且在場人均明知渠
    等於上址所施用之第三級毒品Ｋ他命係陳佑嘉（另案起訴）
    無償提供。當日上午八時三十五分許，渠等皆因涉嫌違反毒
    品危害防制條例案件在上址為警查獲，並當場扣得陳佑嘉所
    有之第三級毒品Ｋ他命八包共計一百零一點五公克（其中三
    大包合計毛重九十五公克，另五小包合計毛重為六點五公克
    ）。詎乙○○竟於九十四年八月十七日下午十五時許，在臺
    灣臺南地方法院檢察署檢察官偵辦九十四年度偵續字第三八
    號陳佑嘉涉嫌違反毒品危害防制條例案件，以證人之身分供
    前具結後，就陳佑嘉有無於上揭時、地，轉讓第三級毒品Ｋ
    他命予其施用，此與案情有重要關係之事項，證稱：陳佑嘉
    沒有提供Ｋ他命供伊施用云云，而為虛偽不實之證述。
二、案經臺灣臺南地方法院檢察署檢察官自動檢舉偵查起訴。
    理  由
壹、證據能力之認定：
一、按被告以外之人於審判外之言詞或書面陳述，除法律有規定
    者外，不得作為證據，刑事訴訟法第一百五十九條固定有明
    文。惟被告以外之人於審判外之陳述，雖不符同法第一百五
    十九條之一至之四之規定，而經當事人於審判程序同意作為
    證據，法院審酌該言詞陳述或書面陳述作成時之情況，認為
    適當者，亦得為證據。又當事人、代理人或辯護人於法院調
    查證據時，知有第一百五十九條第一項不得為證據之情形，
    而未於言詞辯論終結前聲明異議者，視為有前項之同意，此
    亦據同法第一百五十九條之五規定甚明。查被告乙○○於本
    院行準備程序時，就檢察官所提出證人陳佑嘉、陳秋婷、甲
    ○○及同案被告林盈如、曾暐玲於審判外之陳述，均明確表
    示無意見（見本院卷三第二十頁），迄本院言詞辯論終結前
    ，亦均未就上開證據之證據能力聲明異議，而本院審酌上開
    證據於陳述作成時之情況，核無違法取證及證明力明顯過低
    之瑕疵，亦認為以之作為證據為適當，依上開規定，前開審
    判外之言詞陳述，得為證據。
貳、實體部分：
一、訊據被告固不否認曾於九十三年八月十日上午八時三十五分
    許，因涉嫌違反毒品危害防制條例案件，在臺南市○○路○
    段一五九號「綠驛汽車賓館」六○六室為警查獲，並當場扣
    得案外人陳佑嘉所有之上開第三級毒品Ｋ他命，且有於九十
    四年八月十七日下午十五時許，在檢察官偵辦陳佑嘉涉嫌違
    反毒品危害防制條例案件時，以證人身分供前具結而為上開
    陳述等情，惟矢口否認有何偽證犯行，辯稱：伊在「綠驛汽
    車賓館」所施用的Ｋ他命是自己帶去的，陳佑嘉當天並沒有
    提供毒品給伊施用云云。經查：
(一)被告於九十三年八月十日上午八時三十五分許，在「綠驛汽
    車賓館」為警查獲前，確有在上開賓館內施用第三級毒品Ｋ
    他命，且被告於同日下午十三時二十二分許，經警採集尿液
    檢體送驗結果，呈Ｋ他命陽性反應；且警方在上址查獲被告
    時，並當場扣得三包白色粉末重約九十五公克及五小包白色
    粉未重約六．五公克，合計重約一百零一點五公克，而上開
    白色粉末經鑑定結果，確為第三級毒品Ｋ他命等情，均為被
    告所不爭執（見本院卷三第十六頁）。另被告曾於九十四年
    八月十七日下午十五時許，在案外人陳佑嘉涉嫌違反毒品危
    害防制條例案件偵查時，前往臺灣臺南地方法院檢察署作證
    ，並於供前具結後證稱：陳佑嘉沒有提供Ｋ他命給伊施用等
    語，此有上開訊問期日之證人結文一件（見九十四年度偵續
    字第三八號偵查卷第四十一頁）及本院九十四年度訴字第一
    五八一號陳佑嘉違反毒品危害防制條例案件九十五年二月十
    四日勘驗筆錄一份附卷可稽（見本院卷三第三十五頁），是
    以，被告確有於上揭時地，在檢察官訊問時供前具結而為上
    開證詞之行為，足資認定。
(二)又案外人陳佑嘉確有無償轉讓Ｋ他命予在場人施用，且被告
    應有施用Ｋ他命乙情，業經證人陳秋婷於偵查中供述明確（
    見九十四年度偵續字第三八號偵查卷第三十三至三十四頁）
    ，核與同案被告林盈如及曾暐玲於本院審理時自白陳佑嘉確
    有無償轉讓Ｋ他命予渠等施用之情節相符（見本院卷一第十
    九頁）。復參以被告等人舉辦派對之地點係在隱密之賓館內
    ，在場之人均是受邀始能前往該處，且同案被告曾暐玲供述
    ：被告是跟陳秋婷一同前往（見本院卷一第二十頁），另被
    告自偵查迄今均未抗辯與證人陳秋婷間有何怨隙或過節，衡
    情證人陳秋婷並無故意設詞誣陷被告之理，是證人陳秋婷上
    開證詞，應值採信。而反觀被告於案外人陳佑嘉涉嫌違反毒
    品危害防制條例乙案偵查時，先是否認有施用Ｋ他命之行為
    （見九十四年度偵續字第三八號偵查卷第三十一頁），惟因
    見其遭警查獲後所採集之尿液檢體經檢驗結果呈現Ｋ他命之
    陽性反應，始又改稱係在前往賓館之前即施用Ｋ他命，伊以
    為檢察官問伊在賓館內有無施用Ｋ他命，才會回答沒有施用
    云云（見九十五年度他字第二九四號偵查卷第十八頁），然
    被告於本院審理時，則又坦承確有在賓館內施用Ｋ他命，惟
    仍辯稱所施用之Ｋ他命為自己所有等情（見本院卷三第二十
    頁不爭執事項第六點），由此可知，被告顯係依照卷證資料
    顯現程度，而翻異其詞，其供述之可信度，自堪質疑。
(三)再查，被告於本院審理時雖一再否認案外人陳佑嘉有於上揭
    時、地轉讓第三級毒品Ｋ他命予其施用，並推稱：伊施用的
    Ｋ他命是自己帶去的云云（見本院卷三第十六至十七頁），
    另證人甲○○於本院審理雖亦附和被告上開辯解而證稱：「
    我記得被告有帶一包自己做好的香菸…。」、「（問：被告
    自己做好的香煙長什麼樣子？）我只記得被告所帶香菸有捲
    好的，但是沒有注意到他有帶Ｋ他命。」、「（問：Ｋ他命
    如何摻入香菸？）我現在想起來了，被告是帶一小包的Ｋ他
    命來賓館內將香菸捲入吸食。」云云（見本院卷三第一一九
    頁）；且證人甲○○除證述被告有攜帶摻有Ｋ他命之香菸及
    一小包Ｋ他命至賓館外，並證稱：伊及曾暐玲身上也均各自
    攜帶有Ｋ他命，警察進來的時候，伊的Ｋ他命已經用完了，
    所以沒有被查獲到云云（見本院卷三第一一六頁）。惟倘認
    證人甲○○上開證述情節為真，即被告、證人甲○○及同案
    被告曾暐玲等人，均係各自攜帶Ｋ他命至上開賓館內施用，
    何以被告等人於上開時、地遭警查獲時，僅扣得前揭第三級
    毒品Ｋ他命共計八包，而未發現有任何其他人施用完畢之毒
    品殘渣袋？足認證人甲○○上開證詞，無非迴護被告之詞，
    難以憑採。復參以本件警員經由前開賓館主任陪同進入六○
    六室二樓時，除於桌上發現二包Ｋ他命，並於案外人陳佑嘉
    右手掌發現一包Ｋ他命外，尚在現場桌上查獲一裝有Ｋ他命
    粉末之水果盤，有臺南市警察局第五分局臨檢盤查紀錄表一
    件在卷可稽（見本院卷第三十二頁），而被告、同案被告曾
    暐玲於警詢中，竟一致指稱前開扣案之Ｋ他命均為案外人陳
    佑嘉所有（見九十四年度偵續字第三八號偵查卷第三頁、第
    十五頁），則倘若被告及在場之人均有各自攜帶己有之Ｋ他
    命前來賓館內施用，何以渠等竟能一致辨別上開水果盤內所
    殘留之Ｋ他命粉末，必為案外人陳佑嘉所有？稽此尤證被告
    、同案被告曾暐玲、林盈如、證人陳秋婷、甲○○等人於前
    開賓館中所施用之第三級毒品Ｋ他命確係案外人陳佑嘉所有
    無誤，被告上揭辯解無非係卸責及坦護案外人陳佑嘉之詞，
    難以採信，案外人陳佑嘉確有轉讓Ｋ他命予被告施用之事實
    ，足資認定。
(四)綜上所述，被告於九十四年八月十七日下午十五時許，檢察
    官偵查陳佑嘉涉嫌違反毒品危害防制條例案，以證人身分前
    往臺灣臺南地方法院檢察署為該案作證，經檢察官依法告知
    具結義務及偽證之處罰並諭令具結後，針對陳佑嘉有無轉讓
    Ｋ他命予其施用乙節，證稱：陳佑嘉沒有提供Ｋ他命給伊施
    用云云，顯係就與陳佑嘉有無轉讓第三級毒品之於案情有重
    要關係事項為反於實情之陳述，是本件事證明確，被告偽證
    之犯行，足堪認定，自應依法論科。
二、末按刑法上之偽證罪，不以結果之發生為要件，一有偽證行
    為，無論當事人是否因而受有利或不利之判決，均不影響其
    犯罪之成立。而該罪所謂於案情有重要關係之事項，則指該
    事項之有無，足以影響於裁判之結果者而言（最高法院著有
    七十一年度臺上字第八一二七號判例意旨可資參照），是本
    件不論案外人陳佑嘉是否受有罪判決之確定，均無礙被告偽
    證罪之成立，合先敘明。是核被告所為，係犯刑法第一百六
    十八條之偽證罪。爰審酌被告於檢察官偵查時，以證人身分
    具結後為虛偽陳述，違背真實陳述之義務，妨害司法發現真
    實之功能，並增加訴訟資源之浪費，又於犯後未能坦承犯行
    ，難認有悔意等一切情狀，量處如主文所示之刑，以資懲儆
    。
據上論斷，應依刑事訴訟法第二百九十九條第一項前段，刑法第
一百六十八條，判決如主文。
本案經檢察官丙○○到庭執行職務。
中　　華　　民　　國　　96　　年　　6 　　月　　20　　日
        　　　　　刑事第六庭  審判長法　官　張瑛宗
                                    法　官  黃莉莉
                                    法　官  孫淑玉
以上正本證明與原本無異。
如不服本判決，應於收受送達後10日內向本院提出上訴書狀（應
附繕本）。
    　　　　　　　　　　　　　　    書記官  馬愛君
中　　華　　民　　國　　96　　年　　6 　　月　　20　　日
附錄本案論罪科刑法條：
中華民國刑法第168條
（偽證罪）
於執行審判職務之公署審判時或於檢察官偵查時，證人、鑑定人
、通譯於案情有重要關係之事項，供前或供後具結，而為虛偽陳
述者，處7年以下有期徒刑。
